臺灣新北地方法院三重簡易庭小額民事判決
                                   111年度重小字第2400號
原      告  華南產物保險股份有限公司

法定代理人  陳文智  
訴訟代理人  林鼎鈞  
被      告  李昇泰  
訴訟代理人  紀佩君  
上列當事人間請求侵權行為損害賠償事件，於民國111年8月11日
言詞辯論終結，本院判決如下：
    主  文
原告之訴駁回。
訴訟費用新臺幣壹仟元由原告負擔。 
    理  由  要  旨
一、按訴狀送達後，原告不得將原訴變更或追加他訴，但擴張或
    縮減應受判決事項之聲明者，不在此限，民事訴訟法第255
    條第1項第3款定有明文。本件原告起訴聲明請求：被告應給
    付原告新臺幣（下同）48,488元，及自起訴狀繕本送達之翌
    日起至清償日止，按年息百分之5計算之利息。嗣於民國111
    年8月11日言詞辯論期日變更聲明為：被告應給付原告31,25
    9元，及自起訴狀繕本送達之翌日起至清償日止，按年息百
    分之5計算之利息，此核屬減縮應受判決事項之聲明，揆諸
    首揭規定，應予准許，合先敘明。
二、原告起訴主張：緣被告駕駛車牌號碼000-0000號自用小客貨
    車，於110年8月24日13時45分許，行經新北市泰山區南林路
    上時，因有未保持行車安全間隔之過失，致碰撞原告承保訴
    外人蔡籍萱所有，並由其駕駛之車牌號碼000-0000號自用小
    客車（下稱系爭車輛），系爭車輛因而受損，經送修後支出
    修復費用96,975元（含工資54,464元、零件42,511元）。原
    告已依保險契約賠付被保險人上開修理費，依法取得代位權
    。惟系爭車輛之駕駛人於本件事故發生時亦有過失，故請求
    修復費用之百分之50，再扣除折舊後之金額為31,259元。為
    此，爰依侵權行為及保險代位之法律關係，請求判決被告應
    給付原告31,259元，及自起訴狀繕本送達翌日起至清償日止
    ，按年息百分之5計算之利息之事實，業據其提出新北市政
    府警察局道路交通事故當事人登記聯單、道路交通事故現場
    圖、保險估價單、統一發票、行照、駕照等件為證。
三、被告則請求駁回原告之訴，並以：伊無肇事責任，是系爭車
    輛駕駛人駕車擦撞被告之自小客貨車，非被告擦撞系爭車輛
    等語，以資抗辯。　　
四、按因故意或過失，不法侵害他人之權利者，負損害賠償責任
    ，民法第184條第1項前段定有明文。次按當事人主張有利於
    己之事實者，就其事實有舉證之責任，民事訴訟法第277條
    前段亦有明定。民事訴訟如係由原告主張權利者，應先由原
    告負舉證之責，若原告先不能舉證，以證實自己主張之事實
    為真實，則被告就其抗辯事實即令不能舉證，或其所舉證據
    尚有疵累，亦應駁回原告之請求，最高法院17年上字第917
    號判例意旨參照。申言之，侵權行為所發生之損害賠償請求
    權，應具備加害行為、侵害權利、行為不法、致生損害、相
    當因果關係、行為人具責任能力及行為人有故意或過失等成
    立要件，若任一要件有所欠缺，即無侵權行為責任之可言，
    且原告應就上開要件負舉證責任。　　
五、本件原告主張被告應負賠償責任，無非以新北市政府警察局
    道路交通事故當事人登記聯單、道路交通事故現場圖、保險
    估價單、統一發票、行照及駕照等資料為其論據之佐證，然
    此尚不足以證明系爭車輛所受損害係因被告故意或過失不法
    行為所造成，且依被告於警詢時陳稱：「（問：事故發生前
    之行進路線、方向、車道、位置、肇事經過及車速？第一次
    撞擊點位置？有無提供行車影像紀錄器影像？）答：我行駛
    南林路往泰山方向下山，對向有車要會車，我靠右路邊讓對
    方會車，會車時左後車身碰撞。車身左後。未提供影像。」
    等語；又系爭車輛駕駛人即訴外人蔡籍萱於警詢時陳稱：「
    （問：事故發生前之行進路線、方向、車道、位置、肇事經
    過及車速？第一次撞擊點位置？有無提供行車影像紀錄器影
    像？）答：當時我沿南林路往南亞科技方向，當時與對方要
    會車，我先停下來要讓對方過，結果對方在行進過程中他的
    左後車身碰撞到我左後車身處。車身左後。」等語，此有A3
    類道路交通事故調查紀錄表在卷可稽，足見兩造駕車於上揭
    時、地確有發生碰撞，惟雙方駕駛人說法不一，且亦無其他
    證據足資佐證，本件侵權行為責任究係歸責於被告抑或系爭
    車輛駕駛人即訴外人蔡籍萱之故意或過失不得而知，是新北
    市政府警察局交通大隊亦同此認定「本案無監視器畫面及其
    他目擊者陳述，僅現有跡證無法釐清實際肇事經過故無法研
    判。」等語，有道路交通事故初步分析研判表存卷可稽，況
    原告於本院審理時自承目前無法舉證等語（見本院111年8月
    11日言詞辯論筆錄第2頁），益徵本件確無積極證據足以證
    明被告有故意或過失不法之行為，揆諸前揭法條及判例意旨
    說明，原告所為被告應負侵權行為責任之主張，即屬無據，
    不足可採。
六、綜上所述，原告並未舉證被告有何過失責任，自難認被告應
    對系爭車輛之損害負賠償之責。從而，原告依侵權行為及保
    險代位之法律關係，請求被告應給付原告31,259元，及自起
    訴狀繕本送達翌日起至清償日止，按年息百分之5計算之利
    息，為無理由，應予駁回。
七、本件事證已臻明確，兩造其餘攻擊、防禦方法，經核與本件
    判決結果不生影響，爰不一一論述，併予敘明。
八、本件係小額訴訟事件，依民事訴訟法第436條之19第1項之規
    定，確定本件訴訟費用額為1,000元，應由敗訴之原告負擔
    。
九、結論：原告之訴為無理由，依民事訴訟法第436條之19第1項
    、第78條，判決如主文。
中　　華　　民　　國　　111 　年　　8 　　月　　12　　日
                  臺灣新北地方法院三重簡易庭
                      法      官  彭松江
以上正本係照原本作成。
如不服本判決，應於送達後20日內，向本院提出上訴狀，並表明
上訴理由（上訴理由應表明一、原判決所違背之法令及具體內容
。二、依訴訟資料可認為原判決有違背法令之具體事實。），如
於本判決宣示後送達前提起上訴者，應於判決送達後20日內補提
上訴理由書（須附繕本），如未於上訴後20日內補提合法上訴理
由書，法院得逕以裁定駁回上訴。
中　　華　　民　　國　　111 　年　　8 　　月　　12　　日
                      書  記  官  許雁婷